【裁判字號】    98,交簡上,12
【裁判日期】    980728
【裁判案由】    過失傷害
【裁判全文】
臺灣宜蘭地方法院刑事判決            98年度交簡上字第12號
上  訴  人  甲○○
上列上訴人因過失傷害案件，不服本院簡易庭98年度交簡字第
110號第一審判決（聲請簡易判決處刑案號：臺灣宜蘭地方法院
檢察署98年度偵字第169號），提起上訴，本院管轄之第二審合
議庭判決如下：
    主  文
上訴駁回。
    事實及理由
一、本案經本院審理結果，認第一審判決認事用法及量刑均無不
    當，應予維持，並引用第一審判決書記載之事實、證據及理
    由（如附件）。
二、被告甲○○提起上訴，辯稱：伊當時是要右轉，在轉彎過程
    中為禮讓他車轉彎而停下來，是告訴人在伊停下來的時候撞
    上伊的車子，才發生本件車禍，伊不應負完全過失責任；且
    告訴人於本件車禍發生後送醫，醫生說並無大礙，但之後竟
    檢查出第12胸椎骨折，該傷勢未必是本件車禍造成的云云。
    惟查：
 (一) 按汽車行駛至交岔路口，轉彎車應讓直行車先行，道路交通
    安全規則第102條第1項第7款定有明文。本件被告於上開時
    地駕駛汽車行駛在告訴人騎乘機車之左前方，且於路口處右
    轉之事實，乃據被告與告訴人一致陳述在卷，並有道路交通
    事故現場圖、道路交通事故調查報告表(一)、(二)、事故現場與
    肇事車輛相片等在卷可憑，洵堪認定，參酌前揭道路交通安
    全規則，告訴人相對於被告，自有優先路權，被告自應讓右
    後側告訴人之直行車先行。依卷內資料並無證據可證告訴人
    有何違規之情事，被告顯應負本件車禍之肇事全責，本件經
    送臺灣省基宜區車輛行車事故鑑定委員會鑑定結果，亦認為
    ：被告駕駛自用小貨車，行經行車管制號誌正常運作之交岔
    路口，右轉彎未讓右後側直行車先行，為肇事原因，告訴人
    行經前開路口煞閃不及，無肇事因素，此有該鑑定委員會98
    年6月10日基宜鑑字第0985001217號函所附鑑定意見書可參
    。被告辯稱不須負完全過失責任云云，顯無足信。
 (二) 被告雖質疑告訴人未必因本件車禍而受第12胸椎骨折云云，
    然經本院向財團法人羅許基金會羅東博愛醫院函查結果，告
    訴人於97年7月29日車禍當日於該醫院緊急就醫時，經X光檢
    查顯示受有「第12胸椎壓迫性骨折」之傷害，此有該醫院98
    年5月14日（98）羅博醫字第2009050091號函附病情摘要、
    病歷影本，及該醫院98年6月8日（98）羅博醫字第20090600
    34號函復醫師說明表可憑，告訴人因本件車禍而受有前揭傷
    勢之事實，洵屬明確，被告此部分辯解無足採信。
 (三) 綜上所述，本件事證明確，被告以其不應負全部責任、告訴
    人傷勢非本件車禍造成等情置辯提起上訴，求予撤銷改判，
    為無理由，應予駁回。
三、依刑事訴訟法第455條之1第1項、第3項、第373條、第368
    條，判決如主文。
本案經檢察官黃正綱到庭執行職務。
中    華    民    國    98    年    7     月    28    日
              刑事第四庭審判長法  官  林楨森
                              法  官  蔡仁昭
                              法  官  鄧晴馨
上正本證明與原本無異。
本件不得上訴。
                              書記官  林怡君
中    華    民    國    98    年    7     月    28    日


司法院資訊處製作；財團法人民間司法改革基金會備份。
